# 关于逆流交易冲减少数股东损益

提问人：熬夜狗 113 时间：2022-10-16 23:49:53
请教陈版主，关于逆流交易冲减少数股东损益
陈老师，打扰，有一事不明望指点一二；关于内部交易，子公司卖固定资产给母公司， 80 元按照 100 元卖给母公司，子公司确认收益 20 元，假设当期该资产在子公司应该计提 8 元折旧，现在母公司计提了 10 元折旧，所得税税率25%,子公司少数股东20%，母公司单体少数股东30%；
教材案例在冲减少数股东损益的时候=（资产处置损益-虚增部分固定资产计提的折旧形成的管理费用）（ 1- 税率）少数股东持股比例，即[20-(10-8)] 0.75 0.2=2.7我理解，站在子公司少数股东层面，虚增的利润是：-20（处置收益）-8（应该补提的折旧），所以子公司应该冲减的少数股东损益是（20+8） 0.75 0.2=4.2，母公司多计提的折旧 10 ，在母公司层面应该恢复母公司30%的少数股东损益，与子公司20%的少数股东无关，为什么教材中要把这部分恢复？
还请陈老师指点

回答人：chenyiwei
未实现损益的计算方法是：内部交易卖方个别报表层面确认的处置损益-截至资产负债表日已通过折旧、摊销、成本结转等方式实现的内部交易损益金额。
教材案例的讲解是对期末确定未实现损益金额的通常做法，针对未实现损益的期末余额在母公司股东和少数股东之间分配，即并不是如你所述，单独考虑在假设不发生该笔内部交易情况下子公司层面应对该资产计提的折旧。

提问人：熬夜狗 113 时间：2022-10-18 20:14:33
谢谢陈老师抽空的回复，有些理解了，总结就是逆流交易不能站在母公司单体报表层面考虑，要整笔业务看，假设没有这笔内部交易情况下正常处理，和有了这笔交易后对报表整体的影响，这些影响全部算到卖方子公司头上，是吗

回答人：chenyiwei
是。